臺灣臺南地方法院刑事簡易判決　　　　 100年度簡字第1204號
公　訴　人　臺灣臺南地方法院檢察署檢察官
被　　　告　劉素蓮
　　　　　　范銘冠
　　　　　　李瑞菊
　　　　　　林瓊惠
　　　　　　楊雅惠
　　　　　 陳謝玉蘭
　　　　　　林吳絹
　　　　　　顏永龍
　　　　　　周郭鴻鎏起訴書誤.
　　　　　　林淑津
上列被告等因賭博案件，經檢察官提起公訴（100年度偵字第171
9、1238、1550、1577、1638、2158、2391、2397、2446號、100
年度營偵字第138、139、141、211、230號），被告等於本院訊
問後自白犯罪，本院認宜以簡易判決處刑，裁定改以簡易判決處
刑如下：
    主  文
劉素蓮、范銘冠共同意圖營利，聚眾賭博，各處有期徒刑貳月，
如易科罰金，均以新臺幣壹仟元折算壹日。扣案如附表一所示之
物均沒收。
李瑞菊意圖營利，聚眾賭博，處有期徒刑貳月，如易科罰金，以
新臺幣壹仟元折算壹日。扣案如附表二所示之物均沒收。
林瓊惠意圖營利，聚眾賭博，處有期徒刑貳月，如易科罰金，以
新臺幣壹仟元折算壹日。
楊雅惠意圖營利，聚眾賭博，處有期徒刑貳月，如易科罰金，以
新臺幣壹仟元折算壹日。扣案如附表四所示之物均沒收。
陳謝玉蘭意圖營利，聚眾賭博，處有期徒刑貳月，如易科罰金，
以新臺幣壹仟元折算壹日。扣案如附表五所示之物均沒收。
林吳絹意圖營利，聚眾賭博，處有期徒刑貳月，如易科罰金，以
新臺幣壹仟元折算壹日。扣案如附表六所示之物均沒收。
顏永龍意圖營利，聚眾賭博，處有期徒刑貳月，如易科罰金，以
新臺幣壹仟元折算壹日。扣案如附表七所示之物均沒收。
周郭鴻鎏意圖營利，聚眾賭博，處有期徒刑貳月，如易科罰金，
以新臺幣壹仟元折算壹日。扣案如附表八所示之物均沒收。
林淑津意圖營利，聚眾賭博，處有期徒刑貳月，如易科罰金，以
新臺幣壹仟元折算壹日。扣案如附表九所示之物均沒收。
    事  實
一、劉素蓮意圖營利，自民國97年10月間起，提供其位在臺南市
    鹽水區臺南市○○區○○路19號居所作為公眾得出入之賭博
    場所，經營六合彩賭博，並以裝設在上址之(06) 6528793號
    電話供賭客撥打下注，以聚集不特定之多數人前往或以電話
    方式簽賭，其賭博方法為：由賭客自01至49號碼選取，分為
    「二星」、「三星」、「四星」組合（由下注者自選2、3、
    4個號碼），每組「二星」賭資為新臺幣（下同）77元、每
    組「三星」、「四星」賭資均為70元，並依香港六合彩當期
    中獎號碼，簽中「二星」可得彩金5,700元，簽中「三星」
    可得彩金5萬7,000元，簽中「四星」可得彩金75萬元，賭客
    若未中彩，則賭資悉歸劉素蓮所有。劉素蓮接受賭客簽賭後
    ，再以(06)6521396號電話，將賭客簽賭之牌支號碼傳真至
    (06) 6530533號電話，向林國松或「慶成」簽賭站簽賭，以
    賺取差價。劉素蓮自97年11月間起，亦請同住在上址、有犯
    意聯絡之范銘冠負責接聽電話、紀錄賭客簽賭號碼及傳真予
    林國松或「慶成」簽賭站簽賭等事宜。嗣因警方在何祺忠電
    腦之電磁紀錄內發現載有(06) 6528793號、(06) 6521396號
    電話及劉素蓮之京城銀行鹽水分行帳戶帳號0000000000000
    號，經調閱通聯紀錄，並於100年1月13日19時10分許，至臺
    南市○○區○○路19號執行搜索，扣得傳真機1台、電話1台
    、計算機2台（起訴書誤載1台）、電話暨帳簿2本、簽賭傳
    真單7張、京城銀行鹽水分行帳號0000000000000號帳戶存摺
    1本、鶴仙子六合手冊2本（起訴書誤載1本）、六合彩開獎
    號碼單11張、當期簽單19張及欠債簽單12張等物，始查悉上
    情。
二、李瑞菊意圖營利，自98年1月間起，提供其所經營、址設臺
    南市鹽水區歡雅29之1號「歡喜便利商店」作為公眾得出入
    之賭博場所，經營六合彩賭博，並以裝設在上址之(06)6550
    909號電話供賭客撥打或傳真下注，以聚集不特定之多數人
    前往或以電話方式下注簽賭，其賭博方法為：由賭客自01至
    49號碼選取，分為「二星」、「三星」及「四星」組合（由
    下注者自選2、3、4個號碼），每組「二星」賭資為80元、
    每組「三星」及「四星」賭資均為75元，並依香港六合彩當
    期中獎號碼，簽中「二星」可得彩金5,700元，簽中「三星
    」可得彩金5萬7,000元，簽中「四星」可得彩金75萬元，賭
    客若未中彩，則賭資悉歸李瑞菊所有。李瑞菊接受賭客簽賭
    後，再以(06) 6550909號電話，將賭客簽賭之牌支號碼傳真
    至(06) 6530533號電話，向林國松或「慶成」簽賭站簽賭，
    以賺取差價。嗣因警方在何祺忠電腦之電磁紀錄內發現載有
    李瑞菊配偶吳文受之京城銀行鹽水分行帳戶帳號0000000000
    00號，經調閱通聯紀錄，並於100年1月13日19時許，至「歡
    喜便利商店」執行搜索，扣得賭資1萬2,3 00元、傳真機1台
    、錄音機（內附錄音帶）1台、計算機1台、帳冊6本、簽注
    單46張、倍數表12張及六合彩四星通告9張等物，始查悉上
    情。
三、林瓊惠意圖營利，自98年3月間起，提供其位在臺南市○○
    區○○路16號住處作為公眾得出入之賭博場所，經營六合彩
    賭博，並以0000000000號行動電話供賭客撥打，以聚集不特
    定之多數人前往或以電話方式簽賭，其賭博方法為：由賭客
    自01至49號碼選取，分為「二星」、「三星」、「四星」組
    合（由下注者自選2、3、4個號碼），每組「二星」、「三
    星」、「四星」賭資均為75元（起訴書誤載為70元），並依
    香港六合彩當期中獎號碼，簽中「二星」可得彩金5,700元
    ，簽中「三星」可得彩金5萬7,000元，簽中「四星」可得彩
    金75萬元，賭客若未中彩，則賭資悉歸林瓊惠所有，林瓊惠
    於接受賭客簽賭之金額較高時，亦會向林國松簽賭，以免無
    力負擔賭客中彩時之高額彩金，並以其元大銀行虎尾分行帳
    號0000000000000號帳戶，作為賭客匯款賭資、彩金以及與
    林國松間互相調借賭資、彩金之用，至同年8月間始未再經
    營。嗣因法務部調查局洗錢防制處通知警方有關沈志成、林
    國松之京城銀行鹽水分行帳戶，與林瓊惠之元大銀行虎尾分
    行帳戶間交易頻繁，疑有簽賭情事，並經警方在何祺忠電腦
    之電磁紀錄內發現載有林瓊惠之元大銀行虎尾分行帳號，約
    詢林瓊惠到案說明後，始查悉上情。
四、楊雅惠意圖營利，自98年4月間起，提供其所經營、址設臺
    南市○○區○○街1之1號「春天髮型店」作為公眾得出入之
    賭博場所，經營六合彩賭博，並以裝設在上址之(06) 65211
    80號電話供賭客撥打或傳真下注，以聚集不特定之多數人前
    往或以電話方式下注簽賭，其賭博方法為：由賭客自01至49
    號碼選取，分為「二星」、「三星」及「四星」組合（由下
    注者自選2、3、4個號碼），每組「二星」賭資78元、「三
    星」賭資68元、「四星」賭資65元（起訴書誤載「二星」、
    「三星」、「四星」賭資均為78元），並依香港六合彩當期
    中獎號碼，簽中「二星」可得彩金5,700元，簽中「三星」
    可得彩金5萬7, 000元，簽中「四星」可得彩金75萬元，賭
    客若未中彩，則賭資悉歸楊雅惠所有。楊雅惠接受賭客簽賭
    後，再以(06)6521180號電話，將賭客簽賭之牌支號碼傳真
    至(06) 6530533號電話，向「慶成」簽賭站簽賭，以賺取差
    價。嗣因警方在何祺忠電腦之電磁紀錄內發現載有楊雅惠之
    郵局帳戶帳號00000000000000號，經調閱通聯紀錄，並於
    100年1月13日19時25分許，至「春天髮型店」執行搜索，扣
    得楊雅惠之郵局帳號00000000000000號帳戶儲金簿1本、濟
    公六合手冊2本、簽注單14張等物，始查悉上情。
五、陳謝玉蘭意圖營利，自98年6月前之不詳時間起，提供其位
    在臺南市○○區○○街41號住處作為公眾得出入之賭博場所
    ，經營六合彩賭博，並以裝設在上址之(06) 6523968號電話
    供賭客撥打，另有(06)6527968號電話供賭客傳真下注，以
    聚集不特定之多數人前往或以電話方式簽賭，其賭博方法為
    ：由賭客自01至49號碼選取，分為「二星」、「三星」組合
    （由下注者自選2、3個號碼），每組「二星」賭資為80元、
    每組「三星」賭資為75元，並依香港六合彩當期中獎號碼，
    簽中「二星」可得彩金5,700元，簽中「三星」可得彩金5萬
    7,000元，亦接受賭客以0.1組牌支為簽注單位，賭資及彩金
    則按比例計算（若僅簽注0. 1組「二星」，賭資為8元，中
    獎彩金為570元，依此類推），賭客若未中彩，則賭資悉歸
    陳謝玉蘭所有。陳謝玉蘭接受賭客簽賭後，再以(06)652796
    8號電話，將賭客簽賭之牌支號碼傳真至(06) 6530533號電
    話，向「慶成」簽賭站簽賭，以賺取差價。嗣因警方在何祺
    忠電腦之電磁紀錄內發現載有(06)6523968號、(06) 652796
    8號電話，經調閱通聯紀錄，並於100年1月13日19時10分許
    ，至陳謝玉蘭住處執行搜索，扣得傳真機1台、傳真紀錄紙1
    張、多支互碰支數速見表4張及倍數表3張等物，始查悉上情
    。
六、林吳絹意圖營利，自98年6月起，提供其位在臺南市○○區
    ○○路80巷20弄5號居所作為公眾得出入之賭博場所，經營
    六合彩賭博，並以裝設在上址之(06) 6525693號電話供賭客
    撥打或傳真下注，以聚集不特定之多數人前往或以電話方式
    簽賭，其賭博方法為：由賭客自01至49號碼選取，分為「二
    星」、「三星」組合（由下注者自選2、3個號碼），每組「
    二星」賭資78元、「三星」賭資66元（起訴書誤載「二星」
    、「三星」、「四星」賭資均為65元），並依香港六合彩當
    期中獎號碼，簽中「二星」可得彩金5,700元，簽中「三星
    」可得彩金5萬7,000元，賭客若未中彩，則賭資悉歸林吳絹
    所有。林吳絹接受賭客簽賭後，再以(06) 6525693號電話，
    將賭客簽賭之牌支號碼傳真至(06)6530533號電話，向「慶
    成」簽賭站簽賭，以賺取差價。嗣因警方在何祺忠電腦之電
    磁紀錄內發現載有(06)6525693號電話及林吳絹之京城銀行
    鹽水分行帳戶帳號000000000000號，經調閱通聯紀錄，並於
    100年1月13日19 時10分許，至林吳絹居所執行搜索，扣得
    傳真機1台、錄音機1台、錄音帶4捲、簽單2本及簽單33張等
    物，始查悉上情。
七、顏永龍意圖營利，自99年1月間起，提供臺南市○○區○○
    路2段41巷11弄20號之雜貨店作為公眾得出入之賭博場所，
    經營六合彩賭博，並以裝設在上址之(06) 6893509號電話供
    賭客撥打下注，以聚集不特定之多數人前往或以電話方式下
    注簽賭，其賭博方法為：由賭客自01至49號碼選取，分為「
    二星」、「三星」及「四星」組合（由下注者自選2、3、4
    個號碼），每組「二星」賭資為78元、每組「三星」及「四
    星」賭資均為68元（起訴書誤載「二星」賭資為80元、每組
    「三星」及「四星」賭資均為70元），並依香港六合彩當期
    中獎號碼，簽中「二星」可得彩金5,700元，簽中「三星」
    可得彩金5萬7,000元，簽中「四星」可得彩金75萬元，賭客
    若未中彩，則賭資悉歸顏永龍所有。顏永龍接受賭客簽賭後
    ，再以(06) 6790315號電話，將賭客簽賭之牌支號碼傳真至
    (06) 6530533號電話，向「慶成」簽賭站簽賭，以賺取差價
    。嗣因警方在何祺忠電腦之電磁紀錄內發現載有顏永龍之郵
    局帳戶帳號00000000000000號，並於100年1月13日19時10分
    許，至上開雜貨店執行搜索，扣得賭資1,000元、六合手冊2
    本、電子計算機1台、傳真機1台、簽單（簽注聯單）13張、
    簽賭單1張、帳冊1本及賭金倍數表3張等物，始查悉上情。
八、周郭鴻鎏（起訴書誤載為周郭洪鎏）意圖營利，自99年2、3
    月間起，提供其位在臺南市○○區○○路12之1號住處作為
    公眾得出入之賭博場所，經營六合彩賭博，並以裝設在上址
    之(06) 6526102號電話供賭客撥打或傳真下注，以聚集不特
    定之多數人前往或以電話方式簽賭，其賭博方法為：由賭客
    自01至49號碼選取，分為「二星」、「三星」組合（由下注
    者自選2、3個號碼），每組「二星」賭資77元、「三星」賭
    資66元（起訴書誤載「二星」、「三星」、「四星」賭資均
    為77元），並依香港六合彩當期中獎號碼，簽中「二星」可
    得彩金5,700元，簽中「三星」可得彩金5萬7,000元，賭客
    若未中彩，則賭資悉歸周郭鴻鎏所有。周郭鴻鎏接受賭客簽
    賭後，再以(06) 6526102號電話，將賭客簽賭之牌支號碼傳
    真至(06) 6530533號電話，向「慶成」簽賭站簽賭，以賺取
    差價。嗣因警方在何祺忠電腦之電磁紀錄內發現載有(06)65
    26102號電話，經調閱通聯紀錄，並於100年1月13日19時11
    分許，至住處執行搜索，扣得傳真機1台、下注二聯單1本、
    六合彩開獎對照單1張、下注簽單（大）1張及下注簽單23張
    等物，始查悉上情。
九、林淑津意圖營利，自99年5、6月間起，提供其位在臺南市○
    ○區○○路21號住處作為公眾得出入之賭博場所，經營六合
    彩賭博，並以裝設在上址之(06) 65222458號電話供賭客撥
    打或傳真下注，以聚集不特定之多數人前往或以電話方式簽
    賭，其賭博方法為：由賭客自01至49號碼選取，分為「二星
    」、「三星」組合（由下注者自選2、3個號碼），每組「二
    星」賭資75元、「三星」賭資65或66元（起訴書誤載每組「
    二星」、「三星」賭資均為78元），並依香港六合彩當期中
    獎號碼，簽中「二星」可得彩金5,700元，簽中「三星」可
    得彩金5萬7,000元，賭客若未中彩，則賭資悉歸林淑津所有
    。林淑津接受賭客簽賭後，再以(06)65222458號電話，將賭
    客簽賭之牌支號碼傳真至(06) 6530533號電話，向「慶成」
    簽賭站簽賭，以賺取差價。嗣因警方在何祺忠電腦之電磁紀
    錄內發現載有(06) 65222458號電話，經調閱通聯紀錄，並
    於100年1月13日19時40分許，至林淑津住處執行搜索，扣得
    傳真機1台，始查悉上情。
十、案經臺南市政府警察局、臺南市政府警察局麻豆分局、臺南
    市政府警察局新營分局移送臺灣臺南地方法院檢察署檢察官
    偵查起訴。
    理  由
一、本件被告劉素蓮、范銘冠、李瑞菊、林瓊惠、楊雅惠、陳謝
    玉蘭、林吳絹、顏永龍、周郭鴻鎏、林淑津，於本院準備程
    序就被訴事實均自白犯罪，經告知合乎簡易判決處刑之要件
    ，並聽取被告與公訴人之意見後，改為簡易判決處刑，合先
    敘明。
二、認定犯罪事實所憑之證據
  (一)事實一部分：
    1.被告劉素蓮、范銘冠於警詢、偵查及本院之供述。
    2.(06) 6528793號、(06) 6521396號電話申請人資料、通聯
      紀錄。
    3.臺南市政府警察局搜索扣押筆錄、扣押物品目錄表、扣案
      物照片17張。
  (二)事實二部分：
    1.被告李瑞菊於警詢、偵查及本院之供述。
    2.(06) 6550909號電話申請人資料、通聯紀錄。
    3.臺南市政府警察局麻豆分局搜索扣押筆錄、扣押物品目錄
      表、扣案物照片18張。
  (三)事實三部分：
    1.被告林瓊惠於警詢、偵查及本院之供述。
    2.法務部調查局99年6月17日調錢參字第09900276560號函及
      所附被告沈志成、林國松之京城銀行鹽水分行帳戶交易明
      細表、被告林瓊惠元大銀行虎尾分行交易明細表。
  (四)事實四部分：
    1.被告楊雅惠於警詢、偵查及本院之供述。
    2.林國松（另案處理）之京城銀行鹽水分行帳戶交易明細表
      。
    3.(06)6521180號電話申請人資料、通聯紀錄。
    4.臺南市政府警察局搜索扣押筆錄、扣押物品目錄表、扣案
      物照片18張。
  (五)事實五部分：
    1.被告陳謝玉蘭於警詢、偵查及本院之供述。
    2.(06) 6523968號、(06) 6527968號電話申請人資料、通聯
      紀錄。
    3.臺南市政府警察局麻豆分局搜索扣押筆錄、扣押物品目錄
      表、扣案物照片4張。
  (六)事實六部分：
    1.被告林吳絹於警詢、偵查及本院之供述。
    2.(06) 6525693號電話申請人資料、通聯紀錄。
    3.臺南市政府警察局新營分局搜索扣押筆錄、扣押物品目錄
      表、扣案物照片4張。
  (七)事實七部分：
    1.被告顏永龍於警詢、偵查及本院之供述。
    2.臺南市政府警察局麻豆分局搜索扣押筆錄、扣押物品目錄
      表、扣案物照片7張。
  (八)事實八部分：
    1.被告周郭鴻鎏於警詢、偵查及本院之供述。
    2.(06) 6526102號電話申請人資料、通聯紀錄。
    3.臺南市政府警察局新營分局搜索扣押筆錄、扣押物品目錄
      表、扣案物照片10張。
  (九)事實九部分：
    1.被告林淑津於警詢、偵查及本院之供述。
    2.(06) 65222458號電話申請人資料、通聯紀錄。
    3.臺南市政府警察局搜索扣押筆錄、扣押物品目錄表、扣案
      物照片1張。
三、論罪科刑及沒收
  (一)事實一部分：
    核被告劉素蓮、范銘冠所為，均係犯刑法第266條第1項前段
    之賭博罪、第268條之意圖營利供給賭博場所罪及意圖營利
    聚眾賭博罪。被告劉素蓮與范銘冠就經營六合彩簽賭站之犯
    行，有犯意聯絡及行為分擔，為共同正犯。被告二人自97年
    10 月間起至100年1月13日查獲為止，反覆多次意圖營利供
    給賭博場所、聚眾賭博，及在公眾得出入之場所為賭博行為
    ，犯罪行為甚屬密集，顯見被告二人於行為之初係基於營利
    之意圖經營六合彩，本具有反覆實施之特性，被告二人所為
    均係集合犯，以一罪論。又被告二人經營六合彩之行為，係
    以一行為而觸犯上述三罪名，應依想像競合犯，從一重以意
    圖營利聚眾賭博罪處斷。爰審酌被告二人意圖營利，聚眾賭
    博，助長賭博歪風及投機僥倖心理，對社會風氣具不良影響
    ，危害社會善良秩序，惟事後坦承犯行，知所悔悟，犯後態
    度良好及其生活狀況等一切情狀，分別量處如主文所示之刑
    ，並均諭知易科罰金之折算標準。扣案如附表一所示之物，
    係被告劉素蓮所有，為其經營六合彩簽賭所用之物，經被告
    劉素蓮陳明在卷，爰依刑法第38條第1項第2款規定沒收之。
    另扣案之現金42,100元，係被告劉素蓮受託代包之奠儀及零
    用金，經被告劉素蓮供陳在卷，並有訃聞一份可參（偵十五
    卷51頁），是與本案無涉，不另為沒收之諭知。
  (二)犯罪事實二至九部分：
    核被告李瑞菊、林瓊惠、楊雅惠、陳謝玉蘭、林吳絹、顏永
    龍、周郭鴻鎏、林淑津所為，均係犯刑法第266條第1項前段
    之賭博罪、第268條之意圖營利供給賭博場所罪及意圖營利
    聚眾賭博罪。被告李瑞菊等人自97年、98年間起至100年1月
    13日查獲為止，反覆多次意圖營利供給賭博場所、聚眾賭博
    ，及在公眾得出入之場所為賭博行為，犯罪行為甚屬密集，
    顯見被告等人於行為之初係基於營利之意圖經營六合彩，本
    具有反覆實施之特性，被告等人所為均係集合犯，均以一罪
    論。又被告等人經營六合彩之行為，分別均係以一行為而觸
    犯上述三罪名，應分別依想像競合犯，從一重以意圖營利聚
    眾賭博罪處斷。爰審酌被告李瑞菊等人意圖營利，聚眾賭博
    ，助長賭博歪風及投機僥倖心理，對社會風氣具不良影響，
    危害社會善良秩序，惟事後坦承犯行，知所悔悟，犯後態度
    良好及其生活狀況等一切情狀，分別量處如主文所示之刑，
    並均諭知易科罰金之折算標準。扣案如附表二至九所示之物
    ，分別係被告李瑞菊等人所有，為其經營六合彩簽賭所用之
    物或因犯罪所得之物，經被告分別陳明在卷，爰依刑法第38
    條第1項第2款、第3款規定沒收之。
四、依刑事訴訟法第449條第2項、第450條第1項、第454條第2項
    ，刑法第28條、第266條第1項、第268條、第55條、第41 條
    第1項前段、第38條第1項第2款、第3款，刑法施行法第1條
    之1，逕以簡易判決處刑如主文。
五、如不服本判決，得自判決送達後10日內，以書狀敘述理由，
    向本院提起上訴（須附繕本）。
中    華    民    國   100    年    7     月    12    日
                  刑事第十庭    法  官  蔡孟珊
以上正本證明與原本無異。
如不服本判決應於收受送達後10日內向本院提出上訴書狀（應附
繕本）。
                                書記官  何小玉
中    華    民    國   100    年    7     月    12    日
附表一（被告劉素蓮、范銘冠）：
┌──┬──────┬───┬────┬──────┐
│編號│物品名稱    │數量  │所有人  │備註        │
├──┼──────┼───┼────┼──────┤
│1   │傳真機      │1台   │劉素蓮  │            │
├──┼──────┼───┼────┼──────┤
│2   │電話        │1台   │劉素蓮  │            │
├──┼──────┼───┼────┼──────┤
│3   │計算機      │2台   │劉素蓮  │            │
├──┼──────┼───┼────┼──────┤
│4   │電話暨帳簿  │2本   │劉素蓮  │            │
├──┼──────┼───┼────┼──────┤
│5   │京城銀行活期│1本   │劉素蓮  │            │
│    │存款簿（0062│      │        │            │
│    │000000000） │      │        │            │
│    │鹽水分行戶名│      │        │            │
│    │劉素蓮      │      │        │            │
├──┼──────┼───┼────┼──────┤
│6   │當期簽賭傳真│3張   │劉素蓮  │            │
│    │單（A）     │      │        │            │
├──┼──────┼───┼────┼──────┤
│7   │當期簽賭傳真│4張   │劉素蓮  │            │
│    │單（B）     │      │        │            │
├──┼──────┼───┼────┼──────┤
│8   │鶴仙子六合手│2本   │劉素蓮  │            │
│    │冊          │      │        │            │
├──┼──────┼───┼────┼──────┤
│9   │六合彩開獎號│11張  │劉素蓮  │            │
│    │碼單        │      │        │            │
├──┼──────┼───┼────┼──────┤
│10  │當期簽單    │19張  │劉素蓮  │            │
├──┼──────┼───┼────┼──────┤
│11  │范銘冠外套內│12張  │劉素蓮  │            │
│    │取出欠債簽單│      │        │            │
└──┴──────┴───┴────┴──────┘
附表二（被告李瑞菊）：
┌──┬──────┬───┬───┬──────┐
│編號│物品名稱    │數量  │所有人│備註        │
├──┼──────┼───┼───┼──────┤
│1   │賭資        │新台幣│李瑞菊│            │
│    │            │12300 │      │            │
│    │            │元    │      │            │
├──┼──────┼───┼───┼──────┤
│2   │傳真機      │1台   │李瑞菊│            │
├──┼──────┼───┼───┼──────┤
│3   │錄音機（內附│1台   │李瑞菊│            │
│    │錄音帶）    │      │      │            │
├──┼──────┼───┼───┼──────┤
│4   │計算機      │1台   │李瑞菊│            │
├──┼──────┼───┼───┼──────┤
│5   │帳冊        │6本   │李瑞菊│            │
├──┼──────┼───┼───┼──────┤
│6   │簽注單（1月 │1張   │李瑞菊│            │
│    │13日）      │      │      │            │
├──┼──────┼───┼───┼──────┤
│7   │倍數表      │12張  │李瑞菊│            │
├──┼──────┼───┼───┼──────┤
│8   │六合彩四星通│9張   │李瑞菊│            │
│    │告冊        │      │      │            │
├──┼──────┼───┼───┼──────┤
│9   │簽注單（欠款│45張  │李瑞菊│            │
│    │）          │      │      │            │
└──┴──────┴───┴───┴──────┘
附表三（被告林瓊惠）
┌──┬──────┬───┬───┬──────┐
│編號│物品名稱    │數量  │所有人│備註        │
├──┼──────┼───┼───┼──────┤
│1   │無扣案物    │      │      │            │
└──┴──────┴───┴───┴──────┘
附表四（被告楊雅惠）：
┌──┬──────┬───┬───┬──────┐
│編號│物品名稱    │數量  │所有人│備註        │
├──┼──────┼───┼───┼──────┤
│1   │楊雅惠之郵政│1本   │楊雅惠│            │
│    │儲金簿（局號│      │      │            │
│    │：0000000帳 │      │      │            │
│    │號：0000000 │      │      │            │
│    │）          │      │      │            │
├──┼──────┼───┼───┼──────┤
│2   │濟公六合手冊│2本   │楊雅惠│            │
├──┼──────┼───┼───┼──────┤
│3   │賭客六合彩簽│14張  │楊雅惠│            │
│    │單          │      │      │            │
└──┴──────┴───┴───┴──────┘
附表五（被告陳謝玉蘭）：
┌──┬──────┬───┬───┬──────┐
│編號│物品名稱    │數量  │所有人│備註        │
├──┼──────┼───┼───┼──────┤
│1   │傳真機      │1台   │謝玉蘭│            │
│    │            │      │      │            │
├──┼──────┼───┼───┼──────┤
│2   │傳真紀錄紙  │1張   │謝玉蘭│            │
├──┼──────┼───┼───┼──────┤
│3   │多支互碰支數│4張   │謝玉蘭│            │
│    │速見表      │      │      │            │
├──┼──────┼───┼───┼──────┤
│4   │倍數表      │3張   │謝玉蘭│            │
└──┴──────┴───┴───┴──────┘
附表六（被告林吳絹）：
┌──┬──────┬───┬───┬──────┐
│編號│物品名稱    │數量  │所有人│備註        │
├──┼──────┼───┼───┼──────┤
│1   │傳真機      │1台   │林吳絹│            │
├──┼──────┼───┼───┼──────┤
│2   │錄音機      │1台   │林吳絹│            │
├──┼──────┼───┼───┼──────┤
│3   │錄音帶      │4捲   │林吳絹│            │
├──┼──────┼───┼───┼──────┤
│4   │簽單        │2本   │林吳絹│            │
├──┼──────┼───┼───┼──────┤
│5   │簽單        │33張  │林吳絹│            │
└──┴──────┴───┴───┴──────┘
附表七（被告顏永龍）：
┌──┬──────┬───┬───┬──────┐
│編號│物品名稱    │數量  │所有人│備註        │
├──┼──────┼───┼───┼──────┤
│1   │現金        │新臺幣│顏永龍│            │
│    │            │1000元│      │            │
├──┼──────┼───┼───┼──────┤
│2   │六合手冊    │2本   │顏永龍│            │
├──┼──────┼───┼───┼──────┤
│3   │電子計算機  │1台   │顏永龍│            │
├──┼──────┼───┼───┼──────┤
│4   │傳真機      │1台   │顏永龍│            │
├──┼──────┼───┼───┼──────┤
│5   │簽單（簽注  │13張  │顏永龍│            │
│    │聯單）      │      │      │            │
├──┼──────┼───┼───┼──────┤
│6   │簽賭單      │1張   │顏永龍│            │
├──┼──────┼───┼───┼──────┤
│7   │帳冊        │1本   │顏永龍│            │
├──┼──────┼───┼───┼──────┤
│8   │賭金倍數表  │3張   │顏永龍│            │
└──┴──────┴───┴───┴──────┘
附表八（被告周郭鴻鎏）：
┌──┬──────┬───┬────┬──────┐
│編號│物品名稱    │數量  │所有人  │備註        │
├──┼──────┼───┼────┼──────┤
│1   │傳真機      │1台   │周郭鴻鎏│            │
├──┼──────┼───┼────┼──────┤
│2   │下注二聯單  │1本   │周郭鴻鎏│            │
├──┼──────┼───┼────┼──────┤
│3   │六合彩開獎對│1張   │周郭鴻鎏│            │
│    │照單        │      │        │            │
├──┼──────┼───┼────┼──────┤
│4   │下注簽單（大│1張   │周郭鴻鎏│            │
│    │）          │      │        │            │
├──┼──────┼───┼────┼──────┤
│5   │下注簽單    │23張  │周郭鴻鎏│            │
└──┴──────┴───┴────┴──────┘
附表九（被告林淑津）：
┌──┬──────┬───┬───┬──────┐
│編號│物品名稱    │數量  │所有人│備註        │
├──┼──────┼───┼───┼──────┤
│1   │傳真機      │1台   │林淑津│            │
└──┴──────┴───┴───┴──────┘
附錄本案論罪科刑法條全文：
中華民國刑法第266條
（普通賭博罪與沒收物）
在公共場所或公眾得出入之場所賭博財物者，處 1 千元以下罰
金。但以供人暫時娛樂之物為賭者，不在此限。
當場賭博之器具與在賭檯或兌換籌碼處之財物，不問屬於犯人與
否，沒收之。
中華民國刑法第268條
（圖利供給賭場或聚眾賭博罪）
意圖營利，供給賭博場所或聚眾賭博者，處 3 年以下有期徒刑
，得併科 3 千元以下罰金。